最高法院民事裁定　　　　　　　　　 111年度台上字第1361號
上　訴　人　甲○○

訴訟代理人　蘇 慶 良律師
被 上訴 人　乙○○○
　　　　　　丙○○
　　　　　　丁○○
　　　　　　戊○○
　　　　　　己○○
　　　　　　庚○○

共　　　同
訴訟代理人　黃訓章律師
上列當事人間請求確認親子關係存在等再審之訴事件，上訴人對
於中華民國110年12月29日臺灣高等法院再審判決（110年度家再
字第15號），提起一部上訴，並聲請提案予民事大法庭，本院裁
定如下：
    主  文
上訴及聲請均駁回。
第三審及聲請訴訟費用均由上訴人負擔。
    理  由
按上訴第三審法院，非以原判決違背法令為理由，不得為之；又
判決不適用法規或適用不當者，為違背法令；且提起上訴，上訴
狀內應記載上訴理由，表明原判決所違背之法令及其具體內容，
暨依訴訟資料合於該違背法令之具體事實，其依民事訴訟法第46
9條之1規定提起上訴者，並應具體敘述為從事法之續造、確保裁
判之一致性或其他所涉及之法律見解具有原則上重要性之理由。
同法第467條、第468條、第470條第2項定有明文。是當事人提起
上訴，如依同法第469 條規定，以原判決有所列各款情形之當然
違背法令為理由，其上訴狀或理由書應表明該判決有合於各該條
款規定情形之具體內容，及係依何訴訟資料合於該違背法令之具
體事實；如依同法第469條之1規定，以原判決有前條以外其他不
適用法規或適用不當為理由，其上訴狀或理由書應表明該判決所
違背之法令條項，或有關司法院解釋或憲法法庭裁判字號，或成
文法以外之習慣或法理、法則等及其具體內容，暨係依何訴訟資
料合於該違背法令之具體事實，並具體敘述為從事法之續造、確
保裁判之一致性或其他所涉及之法律見解具有原則上重要性之理
由。上訴狀或理由書如未依上述方法表明，或其所表明者與上開
法條規定不合，即難認為已合法表明上訴理由，其上訴自非合法
。上開規定，依家事事件法第51條規定，於家事訴訟事件準用之
。本件上訴人對於原判決提起一部上訴，雖以該部分判決違背法
令為由，惟核其上訴理由狀所載內容，係就原審取捨證據、認定
事實及適用法律之職權行使，所論斷：上訴人主張原確定判決未
說明若訴外人辛○○與伊無親子關係，何以會關心伊生母壬○○
、未反對伊稱其為「爸爸」，並與伊有書信往來，更責由其服務
公司之人員接待伊並交付名片，及為何伊有辛○○年輕時之半身
照片，且自民國76年起至98年間與辛○○多次見面，並獲辛○○
給付扶養費等節；亦未依證人壬○○所證情節認定伊受辛○○撫
育之事實，顯然違反經驗法則、論理法則並違背法令，且屬理由
不備等語，無非係指摘原確定判決關於認定辛○○有無撫育上訴
人之取捨證據、認定事實之職權行使不當或理由不備，非屬適用
法規顯有錯誤，上訴人提起本件再審之訴為顯無理由，爰依家事
事件法第51條、民事訴訟法第502條第2項規定，不經言詞辯論逕
以判決駁回等情，指摘為不當，並就原審已論斷者，泛言未論斷
，或違背經驗法則、證據法則或違法，而非表明依訴訟資料合於
該違背法令之具體事實，並具體敘述為從事法之續造、確保裁判
之一致性或其他所涉及之法律見解具有原則上重要性之理由，難
認已合法表明上訴理由，更難認有涉及法之續造或係具有原則上
重要性而應許可上訴之法律爭議問題及價值。依首揭說明，應認
其上訴為不合法。又本件上訴既不合法，上訴人另聲請行言詞辯
論，及提案予民事大法庭裁判，均無必要，併予駁回其提案之聲
請。
據上論結，本件上訴及聲請均為不合法。依家事事件法第51條，
民事訴訟法第481條、第444條第1項、第95條、第78 條，裁定如
主文。
中    華    民    國   111    年    6     月    15    日
                      最高法院民事第三庭
                          審判長法官  沈  方  維  
                                法官  鍾  任  賜  
                                法官  張  競  文  
                                法官  方  彬  彬  
                                法官  陳  麗  芬  
本件正本證明與原本無異
                                      書  記  官
中    華    民    國   111    年    6     月    27    日